【裁判字號】    98,易,2559
【裁判日期】    981221
【裁判案由】    妨害秘密
【裁判全文】
臺灣臺北地方法院刑事判決        98年度易字第2559號
公  訴  人  臺灣臺北地方法院檢察署檢察官
被      告  甲○○
上列被告因妨害秘密案件，經檢察官提起公訴（98年度偵字第
15135號），本院判決如下：
    主  文
甲○○無故以錄影竊錄他人身體隱私部位，處有期徒刑肆月，如
易科罰金，以新臺幣壹仟元折算壹日。
扣案之行動電話壹支及外接式硬碟壹個，均沒收。
    事  實
一、甲○○於民國九十八年六月二十四日上午九時四十五分許，
    在臺北市萬華區西門捷運站內一號出口電動手扶梯處，見其
    前方身穿洋裝搭乘電動手扶梯上樓之乙○○頗有姿色，竟基
    於妨害秘密之故意，取出其所有預藏之具有錄影功能行動電
    話一支及外接式硬碟一個，以右手持其行動電話及外接式硬
    碟，左手持牛皮紙袋遮掩，自後將手伸入乙○○裙內由下往
    上拍攝之方式，竊錄乙○○裙內大腿及臀部之身體隱私部位
    。嗣因甲○○在竊錄時，不慎碰觸乙○○大腿內側近臀部部
    位，乙○○回頭見甲○○手持行動電話、外接式硬碟及牛皮
    紙袋等物，驚覺遭甲○○竊錄裙內身體隱私部位，遂在另一
    不知名成年女子協助之下，攔住甲○○去路，報警前來予以
    查獲，經警當場扣得甲○○所有供其本件犯罪所用之行動電
    話一支及外接式硬碟一個。
二、案經乙○○訴由臺北市政府警察局萬華分局報請臺灣臺北地
    方法院檢察署檢察官偵查起訴。
    理  由
一、訊據被告甲○○矢口否認涉有上開犯行，辯稱：其該時未持
    行動電話，僅有伸手過去假裝要拍，即因手部不慎碰觸證人
    乙○○，而為證人乙○○察覺云云。然查：上開犯罪事實，
    業經被告於警詢時坦承：「我於九十八年六月二十四日九時
    四十三分，在西門捷運站一號出口正在上升的手扶梯上，以
    右手手持手機，左手用牛皮紙袋掩護的方式，由下往上拍攝
    被害人之裙底，在拍攝的過程中碰觸到被害人之大腿內側，
    遭被害人當場轉頭發現報警處理。」、「我於搭手扶梯的過
    程發現被害人比較漂亮便去偷拍。」等語不諱（偵查卷第一
    五頁），且經證人乙○○於警詢及偵查中證稱：渠於上開時
    、地搭乘電動手扶梯上樓時，因大腿內側接近臀部部位突遭
    自後碰觸，立即回頭察看，即見被告手持行動電話、外接式
    硬碟及牛皮紙袋，並旋將手縮回，渠即警覺係遭被告偷拍，
    遂在另一不知名成年女子協助之下，攔住被告去路後，報警
    前來予以查獲，經警當場扣得被告所有之行動電話一支及外
    接式硬碟一個等語綦詳（偵查卷第一一頁、第一二頁）。參
    以被告該時確有將手伸入證人乙○○裙底，且其伸手入內之
    目的非為故意碰觸、撫摸證人乙○○身體一節，業經被告於
    本院審理時供述在卷（本院卷第一七頁），是若被告該時非
    為利用其手中之行動電話及外接式硬碟竊錄證人乙○○裙內
    之身體隱私部位，且業已啟動行動電話之錄影功能，其豈有
    無故將手伸入證人乙○○裙內大腿內側接近臀部部位，致不
    慎碰觸證人乙○○之理。總此，堪認被告上開所辯均係事後
    卸責之詞，不足採信。此外，並有勘驗筆錄暨檔案清單、翻
    拍照片及扣案行動電話照片各一份附卷可稽（偵查卷第四０
    頁至第七五頁），以及被告所有之行動電話一支、外接式硬
    碟一個扣案可資佐證。被告上開犯行，洵堪認定，應予依法
    論處。
二、核被告所為，係犯刑法第三百十五條之一第二款無故以錄影
    竊錄他人身體隱私部位罪。又被告於上開時、地係利用其預
    藏之具有錄影功能行動電話一支及外接式硬碟一個，其上以
    牛皮紙袋掩飾之行為手法，自後將手伸入證人乙○○裙內由
    下往上拍攝竊錄證人乙○○裙內大腿及臀部之身體隱私部位
    ，已如前述，並無當場利用工具或設備窺視證人乙○○裙內
    身體隱私部位之舉，是起訴意旨認被告尚涉犯同法同條第一
    款之無故利用工具或設備窺視他人身體隱私罪，容有誤會，
    附此敘明。爰審酌犯罪動機、目的、手段、在人來人往之大
    眾運輸系統捷運站內，見證人乙○○身著洋裝頗有姿色，即
    取出其預藏之行動電話一支及外接式硬碟一個，趁證人乙○
    ○搭乘電動手扶梯上樓之際，自後將手伸入證人乙○○短裙
    內由下往上拍攝竊錄證人乙○○裙內大腿及臀部之身體隱私
    部位、所生危害及犯後飾詞狡辯，否認犯行，不知悔改之態
    度等一切情狀，量處如主文所示之刑，並諭知易科罰金之標
    準，以示儆懲。至扣案之行動電話一支及外接式硬碟一個，
    均係被告所有之物業經被告於本院審理時供述在卷，且係供
    被告本件犯罪所用之物，均應依刑法第三十八條第一項第二
    款之規定併予宣告沒收。
據上論斷，應依刑事訴訟法第二百八十四條之一、第二百九十九
條第一項前段，刑法第三百十五條之一第二款、第四十一條第一
項前段、第三十八條第一項第二款，刑法施行法第一條之一，判
決如主文。
本案經檢察官沈志成到庭執行職務。
中    華    民    國    98    年    12    月    21    日
                        臺灣臺北地方法院刑事第十五庭
                            法  官  吳麗英
上正本證明與原本無異。
如不服本判決應於收受送達後10日內向本院提出上訴書狀，並應
敘述具體理由；其未敘述上訴理由者，應於上訴期間屆滿後20日
內向本院補提理由書（均須按他造當事人之人數附繕本）「切勿
逕送上級法院」。告訴人或被害人如對於本判決不服者，應具備
理由請求檢察官上訴，其上訴期間之計算係以檢察官收受判決正
本之日期為準。
                            書記官  藍儒鈞
中    華    民    國    98    年    12    月    21    日
附錄本案論罪科刑法條：
刑法第315條之1
有下列行為之一者，處 3 年以下有期徒刑、拘役或 3 萬元以下
罰金：
一、無故利用工具或設備窺視、竊聽他人非公開之活動、言論、
    談話或身體隱私部位者。
二、無故以錄音、照相、錄影或電磁紀錄竊錄他人非公開之活動
    、言論、談話或身體隱私部位者。

司法院資訊處製作；財團法人民間司法改革基金會備份。
